# 合并报表中处理专项储备的方式和资本公积盈余公积为什么不同？

提问人：茶前饭后 时间：2016-10-22 22:16:49
合并报表中要抵消子公司的资本公积及盈余公积，不再恢复，但是对待专项储备的和其他综合收益的处理则是先冲减子公司的这些数字，然后再根据母公司控股比例恢复后归入合并报表数字，然后按照少数股东比例计入少数股东的专项储备直接归入少数股东权益了，为什么不把子公司的专项储备也像处理盈余公积一样冲减后归入合并报表未分配利润里面？

回答人：chenyiwei
因为专项储备是有限定用途的留存收益，要确保按规定的专门用途使用，所以在合并报表层面将归属于母公司股东的部分作恢复处理，以反映出集团合并报表层面可供使用的此类资金额度。